【裁判字號】    94,易,1282
【裁判日期】    950125
【裁判案由】    竊盜
【裁判全文】
臺灣桃園地方法院刑事判決              94年度易字第1282號
公  訴  人  臺灣桃園地方法院檢察署檢察官
被      告  甲○○
上列被告因竊盜案件，經檢察官聲請以簡易判決處刑（94年度偵
字第14934 號），認為不宜以簡易判決處刑，改依通常程序審理
，本院判決如下：
    主  文
甲○○攜帶兇器竊盜未遂，累犯，處有期徒刑伍月，如易科罰金
，以佰元折算壹日，扣案扳手壹支、保特瓶壹個均沒收。
    事  實
一、甲○○前於民國92年間因贓物案件，經本院判處有期徒刑4
    月確定，於93年3 月2 日易科罰金執行完畢。詎仍不知悔改
    ，94年8 月9 日凌晨1 時40分許，駕駛自小客車行經桃園縣
    大溪鎮○○路405 巷9 號附近時因汽油耗盡而熄火，甲○○
    見附近無加油站且其身上無錢，而乙○○所有之車號G8-464
    9 號自小貨車恰停放於該處路旁，竟意圖為自己不法之所有
    ，欲竊油使用，即先撿拾路旁他人棄置之5 公升保特瓶1 個
    及持其所有客觀上具危險性可供兇器使用之扳手1 支，以將
    乙○○自小貨車油箱底螺絲鬆開之方式，竊取該自小貨車內
    之汽油，惟於漏油入保特瓶僅達半瓶而未完成之際，因刺鼻
    之汽油味引起巡邏至該處員警注意而當場查獲，並扣得已裝
    入汽油之5 公升寶特瓶1 罐及扳手1支。
二、案經桃園縣政府警察局大溪分局報請臺灣桃園地方法院檢察
    署檢察官偵查後聲請簡易判決處刑。
    理  由
一、訊據被告甲○○對於上揭時地持其所有之扳手一支及路旁撿
    拾之保特瓶1 個，以鬆開油箱底螺絲之方式，竊取乙○○所
    有車號G8-4649 號自小貨車油箱內之汽油，惟尚在漏油竊取
    階段即因汽油味四逸而為巡邏員警當場查獲之事實，坦承不
    諱，並經證人乙○○於本院審理時證述其經警通知到場，現
    場有汽油味，有漏了一桶油，油箱的螺絲有鬆掉，被告站在
    警察旁邊，警察有問被告，被告說他的車子在附近等語 (見
    本院卷95年1 月5 日審判筆錄)相 符，並有現場照片、贓物
    領據、扣案扳手1 支、保特瓶1 個可佐，被告之自白與事實
    相符。又被告辯稱其係因自己所駕駛之自小客車汽油耗盡，
    而附近並無加油站，且其當時身上無錢，因此始臨時起意欲
    竊油使用返家等語，雖被告辯稱案發當時其曾找住於案發現
    場附近綽號「阿魯」之林姓男子幫忙，並聲請本院傳喚綽號
    「阿魯」男子到庭為證，惟經本院命被告提出「阿魯」之真
    實姓名及住址以供本院傳查，然被告雖提出「阿魯」之住址
    ，而未提出其真實姓名，且稱「阿魯」目前在南部工作無法
    到庭作證，致該部分之證據無法調查而不能直接證明被告於
    案發當時確係因其所駕駛之自小客車汽油用盡始臨時起意竊
    取他人油箱汽油，惟證人乙○○證稱其在現場時有聽到被告
    說他的車子在附近，加以被告所竊取之5 公升92無鉛汽油價
    值僅為新台幣 (下同)125 元 尚非甚高，被告應無竊取以供
    販賣之可能，因之被告辯稱其竊取被害人乙○○汽油，係為
    了加入其自小客車以供使用等語，應可採信。再查，被告為
    巡邏員警查獲當時正蹲在G8-4649 號自小貨車旁漏油，「準
    備偷來自己用，因漏到一半就被警察巡邏查獲」等情，已據
    被告於警詢及偵查時供承在卷 (見94年偵字第14934 號卷第
    10頁、第29頁)， 並有5 公升保特瓶尚立於自小貨車油箱下
    方之現場照片可稽 (見同上偵卷第21頁)， 雖該5 公升保特
    瓶於扣案時已裝滿汽油，惟被告為警查獲當時既係蹲在自小
    貨車旁漏油，而因現場汽油味四逸，警員始到場盤查，發覺
    被告正在竊油而將被告逮捕，為防止油箱繼續漏油即將自小
    貨車油箱螺絲鎖緊等過程，衡情應已經過一段時間，因之尚
    不能以該5 公升保特瓶已裝滿汽油，即認被告竊取汽油之行
    為已完成及該汽油已置於被告實力管領之下，則被告已著手
    實施竊盜行為而尚未完成時即為警查獲，應為未遂。又刑法
    第321 條第1 項第3 款所謂攜帶兇器竊盜，祇須行竊時攜帶
    具有危險性之兇器為已足，並不以攜帶之初有行兇之意圖為
    必要 (最高法院62年台上字第2489號判例意旨參照)。 被告
    持其所有之扳手1 支以鬆開自小貨車油箱螺絲之方式，竊取
    自小貨車內之汽油乙節，已據被告供承在卷，並有扳手1 支
    扣案可佐，而扣案扳手為金屬製品，質地堅硬，如以之供兇
    器使用，客觀上對人之生命、身體即具危險性，被告攜帶兇
    器竊盜未遂犯行，事證明確，堪以認定，應予依法論科。
二、核被告所為，係犯刑法第321 條第2 項、第1 項第3 款之攜
    帶兇器竊盜未遂罪。公訴人雖認被告係攜帶兇器竊盜既遂，
    惟查被告為警查獲當時正蹲在自小貨車旁漏油，漏到一半即
    為警查獲等情，已如前述，顯見被告竊盜行為尚未完成時即
    為警查獲，應屬未遂階段，公訴人認已既遂，尚有誤會，惟
    既遂變未遂，或未遂變既遂，僅犯罪狀態不同，不發生變更
    起訴法條問題。又被告有如事實欄所載前案科刑執行情形，
    其於有期徒刑執行完畢後，5 年內再犯本件有期徒刑以上刑
    之罪，為累犯，應依刑法第47條規定加重其刑，又被告已著
    手於竊盜行為之實行而未遂，應依刑法第26條前段規定減輕
    其刑，並予先加後減。爰審酌被告係因其本身自小客車油料
    耗盡，時值深夜，加以身上無錢，始臨時起意竊取被害人乙
    ○○自小貨車油箱內之汽油使用之犯罪動機、目的、手段，
    及被告所竊取之汽油價值並不甚高，而該汽油已因被警查獲
    已由被害人乙○○領回，被害人乙○○所受損害尚非甚大，
    並斟酌被告犯罪後坦承犯行，知所悔悟等一切情狀，量處如
    主文所示之刑，並諭知易科罰金之折算標準。扣案扳手為被
    告所有供犯竊盜罪所用之物，已據被告供承在卷，而扣案保
    特瓶1 個被告供承其係在路旁所撿拾，衡以保特瓶並非貴重
    之物，被告既在路旁撿拾，應係他人所棄置，被告因無主物
    先占已取得該保特瓶之所有權而為被告所有且係供犯本件竊
    盜罪所用之物，均應依刑法第38條第1 項第2 款宣告沒收。
三、本案原經檢察官聲請簡易判決處刑，經認為不宜以簡易判決
    處刑，改依通常程序審理，併予敘明。
據上論斷，應依刑事訴訟法452 條、第299 條第1 項前段，刑法
第321 條第2 項、第1 項第3 款、第47條、第26條前段、第41條
第1 項前段、第38條第1 項第2 款，罰金罰鍰提高標準條例第2
條，判決如主文。
本案經檢察官崔秉君到庭執行職務。
中    華    民    國    95    年    1     月    25    日
                  刑事第四庭  審判長法  官  黃斯偉
                                    法  官  陳心婷
                                    法  官  蘇昭蓉
以上正本證明與原本無異。
如不服本判決，應於判決送達後10日內向本院提出上訴狀（應附
繕本），上訴於臺灣高等法院。
                                    書記官  沈秀珍
中    華    民    國    95    年    1     月    26    日
附錄論罪科刑依據之法條：
中華民國刑法第321條
犯竊盜罪而有左列情形之一者，處六月以上、五年以下有期徒刑
：
一  於夜間侵入住宅或有人居住之建築物、船艦或隱匿其內而犯
之者。
二  毀越門扇、牆垣或其他安全設備而犯之者。
三  攜帶兇器而犯之者。
四  結夥三人以上而犯之者。
五  乘火災、水災或其他災害之際而犯之者。
六  在車站或埠頭而犯之者。
前項之未遂犯罰之。


司法院資訊處製作；財團法人民間司法改革基金會備份。
